臺灣屏東地方法院刑事判決　　　　　　　　　　　　　九十三年度訴字第八六五號
　　公　訴　人　臺灣屏東地方法院檢察署檢察官
　　被　　　告　甲○○　男　二.
右列被告因偽造文書等案件，經檢察官提起公訴（九十三年度偵字第九四八號），本
院判決如左：
    主      文
甲○○共同偽造私文書，足以生損害於公眾及他人，處有期徒刑拾月，緩刑年。
    事　    實
一、甲○○明知丙○○於民國九十一年八月間販售之車牌號碼：ＢＳ─二九五０號、
    引擎號碼：Ｄ一六Ｚ六─0000000號、車身號碼：一ＨＧＥＪ一二二五Ｒ
    Ｌ００六一二三號、排氣量為一五九０ＣＣ、一九九三年份出廠之白色本田廠牌
    自用小客車係事故車（原為蔡東鎰所有，於九十一年六月六日在嘉義縣嘉北公路
    發生車禍，因無法修復，而於同年八月間以新台幣二萬元之售價賣出）已達毀損
　　不堪修復之狀況，竟與丙○○謀議以另一部同型贓車代換已撞毀之上開自小客車
　  （即俗稱借屍還魂之方式）使用，而以新台幣二十六萬元之價格，在臺南縣新市
    鎮某處，向丙○○買受借屍還魂之車輛，並於九十一年九月二日先將上開事故車
    辦理車輛登記，將之過戶與不知情之王移鴻（另為不起訴處分），再交與丙○○
    尋找合適之車輛改裝。嗣甲○○明知丙○○持有之車牌號碼ＮＪ─六０八六號、
    引擎號碼：Ｄ一六Ｚ六─0000000號、車身號碼：一ＨＧＥＪ一二五六Ｐ
    Ｌ０三六六一二號、排氣量為一五九０ＣＣ、一九九三年份出廠之紅色本田廠牌
　　自用小客車係來路不明之贓車（乙○○所有於九十一年十月二十六日凌晨二時許
　  在台中市○區○○路失竊），竟與丙○○及另一姓名年籍不詳綽號「阿泰」之成
    年男子共同基於偽造文書之犯意，推由綽號「阿泰」之成年男子在不詳之處所，
    先將該贓車表示汽車製造工廠及出廠時期之引擎號碼、車身號碼磨滅（毀損文書
    罪部分，未據告訴），再重新偽造成為上開引擎號碼：Ｄ一六Ｚ六─00000
    00號、車身號碼：一ＨＧＥＪ一二二五ＲＬ００六一二三號，藉而回復該已不
    堪使用之ＢＳ─二九五０號自小客車使用，足以生損害於公路監理機關管理之正
    確性及廠商之信譽。嗣甲○○駕駛上開借屍還魂之ＢＳ─二九五０號自小客車，
　　於九十二年十一月二十七日十八時許，在屏東市建國新村三巷一號前，因形跡可
　  疑，為警盤查，經警發現其行照登錄車主不符，而勘查該車並電解引擎號碼：Ｄ
    一六Ｚ六─0000000號，及車身號碼一ＨＧＥＪ一二二五ＲＬ００六一二
    三號，發現引擎號碼後三碼一九一中有六字碼顯現；車身號碼第六至九碼一二二
　　五及後五碼０六一二三中分別顯現出一二五六、三六六一二，而查知該車係失竊
　  之車牌號ＮＪ─六０八六號自小客車而循線查獲，始知上情。
二、案經屏東縣政府警察局移送臺灣屏地方法院檢察署檢察官偵查起訴。
    理　    由
一、訊據被告甲○○矢口否認有何偽造文書及故買贓車之犯行，辯稱：其向丙○○所
    買受之自小客車本來就是紅色的，其購買時並不知道是贓車，更不知道引擎、車
    身號碼被重新打造過了，其是在不知情的情況下買的云云。經查：
（一）被告所有以王移鴻名義登記為車主之車牌號碼ＢＳ─二九五０號自色本田廠牌
      自小客車，排氣量為一五九０ＣＣ、一九九三年十一月出廠、引擎號碼為Ｄ一
      六ＮＺ六—0000000號、車身號碼為一ＨＧＥＪ一二二五ＲＬ００六一
      二三號等情，有車籍作業系統—車主變更畫面、車籍作業系統—查詢認可資料
      、行車執照影本各一份附卷可憑。而該車原係蔡東鎰所有，於九十一年六月六
      日在嘉義縣嘉北公路發生車禍，該車經拖吊至保養廠修理並存放約二個月的時
      間，經保養廠修護人員告知已無法修護，而於同年八月間以二萬元之價格賣出
      之情，業據證人蔡東鎰於警詢時證述甚明（見警卷第三十頁），顯見該車出售
      當時確屬於無法修復之全毀狀態，否則證人蔡東鎰豈會以近乎廢鐵價格之二萬
      元售出。又查獲之紅色本田廠牌自小客車，其上之引擎及車身號碼分別為Ｄ一
      六Ｚ六─0000000號及一ＨＧＥＪ一二二五ＲＬ００六一二三號，然該
      引擎及車身號碼經電解還原後，發現引擎號碼後三碼一九一中有六字碼顯見；
　　　車身號碼第六至九碼一二二五及後五碼０六一二三則分別顯現出一二五六、三
　　　六六一二等字碼之情，亦有查獲當時現場相片二幀、電解前後之對照照片十幀
　　　及拓模一份在卷可稽。而查獲之該紅色自小客車係乙○○所有於九十一年十月
　　　二十六日凌晨二時許在台中市○○路上失竊之事實，亦經證人乙○○於警詢中
　　　指訴甚詳（見警卷第二十七頁），並有車輛竊盜資料個別查詢報表、車輛失竊
　　　證明單、車輛尋獲電腦輸入單、牌照稅繳款書、車籍資料、汽車新領牌照登記
　　　書、贓物認領保管單、保管單各一紙在卷可佐，足認前開為警查獲之自小客車
  　　係以借屍還魂方式偽造引擎、車身號碼之贓車無訛。
（二）又被告對於買受之車輛係事故車，再以借屍還魂之方式重新組裝後使用之情，
      業據其於警詢中自白明確（見警卷第五、六頁頁），雖其事後翻異其詞，改稱
      其並不知情云云。然查，被告於偵查中自承該車買受時間就是過戶給王移鴻的
      時間（見偵卷第三十九頁），而依卷附之車籍作業系統—車主變更畫面顯示，
      被告登記予王移鴻的時間為九十二年九月二日，是時，證人乙○○所有之紅色
      本田廠牌自小客車尚未失竊，被告自不可能會見到該部紅色本田廠牌之自小客
      車輛。再參以證人丙○○於本院審理時到庭證稱：被告買受之車牌號碼ＢＳ─
      二九五０號自小客車，原係白色之肇事車，經過修理回來後就變成紅色，伊再
      把紅色的車交給被告，被告之前就有說要買，整台車弄到好二十萬元等語（見
      本院卷第三十五頁），足見被告於購買前看到的即是白色的自小客車。是以，
      被告所辯：伊看到時即為紅色的車云云，顯係虛偽不實，不足採信。證人丙○○雖另稱：伊以八萬元至十萬元之代價，將該事故車交由綽號「阿泰」之成年
      查，上開事故車業因已全毀而無法修復，原車主即證人蔡東鎰方會以二萬元之
      價格出售之情，已如前述，是證人丙○○斷不可能僅花費八至十萬元，即可將
      該事故車修復，況該部紅色本田廠牌自小客車確係以借屍還魂方式偽造引擎、
      車身號碼之贓車，亦如前述，則倘證人丙○○與綽號「阿泰」之成年男子未有
      謀議，綽號「阿泰」之成年男子豈會甘冒觸犯刑罰之危險，而以贓車代換上開
      事故車，是證人丙○○上開所證，顯與常理相違，尚難採信。又被告當時看到
      的既是白色本田廠牌之自小客車，而該車已經全毀無法修復之情，已如前述，
　　　則以被告為一年滿二十七歲之成年人，倘非與售車者達成協議，其豈會在明知
　　　該車係全毀之狀況下，仍以二十六萬元之高價購入，是被告辯稱：伊並不知道
　　　該紅色本田廠牌是贓車及不知車身號碼、引擎號碼係經偽造云云，顯係事後卸
　　  責之詞，不可採信。
（三）從而，本件事證明確，被告犯行堪予認定。
三、按汽車之引擎、車身號碼，係表示汽車製造工廠及出廠時期之標誌，乃表示一定
    用意之證明，應依刑法第二百二十條第一項規定以準文書論。核被告與丙○○及
    綽號「阿泰」之成年男子，謀議磨滅已失竊之車牌號碼ＮＪ─六０八六號紅色本
    田廠牌自小客車上之引擎及車身號碼後，重新打製為車牌號碼ＢＳ─二九五０號
    白色本田廠牌自小客車之引擎號碼及車身號碼，並推由綽號「阿泰」之成年男子
    實施，嗣由被告支付代價買受該贓車之行為，係犯刑法第二百十條之偽造私文書
    罪、第三百四十九條第二項之故買贓物罪。被告就前開偽造私文書犯行，與丙○○及綽號「阿泰」之成年男子，互有犯意聯絡，並推由綽號「阿泰」之成年男子
    下手實施，係屬共謀共同正犯，其所犯偽造私文書及故買贓物犯行間，有方法目
    的之牽連關係，屬牽連犯，應從一重之偽造私文書罪處斷。又被告前揭偽造引擎
    及車身號碼，係出於同一目的，侵害同一法益，為接續犯之二次舉動，附此敘明
    。又行使偽造私文書，必須本於該文書內容有所主張始能成立，本件偽造之文書
    均在車子隱密處，外人無從得知，且無證據證明被告對他人就文書內容有所主張
    ，公訴人原認被告有行使偽造私文書犯行，惟蒞庭檢察官已當庭更正為偽造私文
    書罪，本院自應就此部分審理。爰審酌被告前無不良素行，因一時貪念而犯罪、
    使用之手段、所生之危害、購買借屍還魂車輛助長竊盜犯罪及犯後之態度等一切
    情狀，量處如主文所示之刑。末查被告前未曾受有期徒刑以上刑之宣告，有臺灣
    屏東地方法院檢察署刑案資料查註紀錄表及臺灣高等法院被告全國前案紀錄表各
    一份在卷可按，其因一時失慮，以致犯罪，經此偵、審程序後，應知所警惕，而
    無再犯之虞，因此，本院認前開宣告刑，以暫不執行為適當，爰併予宣告緩刑三
    年，以啟自新。
據上論斷，應依刑事訴訟法第二百九十九條第一項前段，刑法第二十八條、第二百十
條、第三百四十九條第二項、第五十五條、第七十四條第一款，罰金罰鍰提高標準條
例第一條前段，判決如主文。
本案經檢察官黃莉琄到庭執行職務。
中　　　華　　　民　　　國　　九十四　　年　　　一　　　月　　三十一　　日
                                      臺灣屏東地方法院刑事第二庭
                                          審判長法　官  黃國永
                                                法　官  余德正
                                          　　　法  官  蘇碧珠
右正本證明與原本無異。
如不服本判決應於收受本判決送達後十日內向本院提出上訴書狀，其未敘述上訴理由
者，並得於提起上訴後十日內向本院補提理由書狀（均須按他造當事人之人數附繕本
 ）「切勿逕送上級法院」
                                          　　　書記官  王秋淑
中　　　華　　　民　　　國　　九十四　　年　　　二　　　月　　二　　日
